臺灣高雄地方法院民事簡易判決
111年度雄簡字第514號
原      告  孫光輝  
被      告  許育誠  

上列當事人間損害賠償事件，原告提起刑事附帶民事訴訟(110年
交簡附民字第184號)，經刑事庭移送前來，本院於民國111年5月
3日言詞辯論終結，判決如下：
    主      文
一、被告應給付原告新臺幣貳萬肆仟陸佰貳拾陸元及自民國一百
    一十年十一月二十二日起至清償日止，按週年利率百分之五
    計算之利息。
二、原告其餘之訴駁回。
三、本判決第一項得假執行。但被告如以新臺幣貳萬肆仟陸佰貳
    拾陸元供擔保後，得免為假執行。
四、原告其餘假執行之聲請駁回
    事實及理由
一、被告經合法通知，未於言詞辯論期日到場，核無民事訴訟法
    第386條各款所列情，爰依原告聲請，由其一造辯論而為判
    決。
二、原告主張：被告於民國109年1月6日21時41分許，駕駛車牌
    號碼000-0000號自用小客車，沿高雄市三民區鼎力路東往西
    方向行駛欲左轉鼎新路，至高雄市三民區鼎新路與鼎力路前
    時，因未注意車前狀況，而與沿鼎新路快車道由南往北方向
    行駛之原告所騎乘車牌號碼000-000號普通重型機車發生碰
    撞，原告因而受有雙下及右上腹鈍挫傷、右足撕裂傷兩處共
    約13公分，及因背痛、左下肢麻及第四五腰椎、第一薦椎椎
    盤退化等傷害。爰依侵權行為法律關係，請求被告賠償：①
    醫療費用新臺幣(下同)12,262元。②11個月無法工作之工資
    損害418,000元。③精神慰撫金7萬元。聲明：被告應給付原
    告500,262元及自109年1月7日之起至清償日止，按週年利率
    5%計算之利息。願供擔保請准宣告假執行。
三、被告經合法通知未到場，亦未提出書狀作何聲明或答辯，僅
    於調解期日遲到到場(卷第95頁)。
四、本院的判斷：
　㈠原告主張被告於109年1月6日21時41分許，駕駛車牌號碼000-
    0000號自用小客車，沿高雄市三民區鼎力路東往西方向行駛
    欲左轉鼎新路，至高雄市三民區鼎新路與鼎力路前時，因未
    注意車前狀況，而與沿鼎新路快車道由南往北方向行駛之原
    告所騎乘車牌號碼000-000號普通重型機車發生碰撞，原告
    因而受有雙下及右上腹鈍挫傷、右足撕裂傷兩處共約13公分
    之事實，業據提出診斷證明書為證，並有本院110年交簡字
    第1687號刑事判決可證，被告亦未爭執或提出書狀作何答辯
    ；原告此部分主張即有理由。
　㈡原告另主張因本件車禍而受有因背痛、左下肢麻及第四五腰
    椎、第一薦椎椎盤退化等傷害部分，雖提出診斷證明書為證
    ，惟原告因本件車禍就診之日期為109年1月6日，當日診斷
    為「雙下肢及右上腹鈍挫傷，右足撕裂傷兩處共約13公分」
    (本院卷第115頁)、另提出109年2月10日就診診斷為「第四
    、五腰椎、第一薦椎椎盤退化(本院卷第117頁)，兩者之就
    診日期相距一月餘，且依常理車禍及碰撞不致造成腰椎及薦
    椎椎盤退化之傷害，而原告亦自陳「當天急診我就出院了，
    當天我只有看急診在骨科縫合，當天的醫療費用收據都是因
    為本件車禍而生。我的證據資料都已經提出，沒有要再補提
    其他證明，請求法院依法判斷即可」(本院卷第145頁背面)
    ，是原告顯未能舉證證明上開退化之病症與本件車禍有因果
    關係存在，原告主張此部分係因本件車禍造成，即無理由。
    原告因本件車禍所受傷害得請求被告賠償範圍，僅有雙下肢
    及右上腹鈍挫傷、右足撕裂傷兩處共約13公分之傷害，其餘
    部分則不能認為係因本件車禍所受損害。
  ㈢原告請求被告賠償之金額以多少為合理，本院意見如下：
　1.醫療費用12,262元：原告自陳車禍當天在急診骨科縫合，並
    提出繳費總清單為證(卷第119頁)，原告亦當庭表示不再聲
    請調查證據或提出證據，本院無從再函查以確認醫療費用以
    何者為合理，審酌本件車禍發生時間為109年1月6日，認依
    原告所受傷勢，以①急診當日支出420元②1月9日泌尿外科570
    元③1月14日一般外科590元④1月17日七日內換藥420元⑤1月21
    日一般外科992元⑥1月25日七日內換藥420元⑥2月1日七日內
    換藥420元等為合理必要之醫療費用支出，其餘部分則不能
    認為與本件車禍之發生有因果關係；是依上計算結果，原告
    得請求被告賠償之醫療費用為3,832元(計算式：420+570+59
    0+420+992+420+420=3,832)；原告醫療費用之請求以3,832
    元範圍內為有理由，其餘部分則無理由。
　2.原告主張因本件車禍受有11個月無法工作之工資損害418,00
    0元部分：原告自陳僅急診即離院並未住院，且有關腰椎及
    薦椎椎盤退化部分不能認為與本件車禍有關，自不能列為原
    告因而不能工作之損害，是依原告提出急診當日診斷證明書
    上處置意見建議應休息靜養兩週(本院卷第115頁)，是原告
    得請求不能工作之工資損害應以2週計算為合理，原告提出
    在職證明書記明月薪每月38,000元(附民卷第59頁)，雖為私
    文書，惟被告未到庭爭執，應可認為合理，是原告請求不能
    工作之損害以17,733元(計算式：38,000×14/30=17,733，元
    以下四捨五入，下同)範圍內為有理由，其餘金額之請求則
    無理由不應准許。
　3.精神慰撫金7萬元部分：按人格權遭遇侵害，受有精神上之
    痛苦，而請求慰藉金之賠償，其核給之標準，須斟酌雙方之
    身分、資力與加害程度及其他各種情形核定相當之數額。其
    金額是否相當，自應依實際加害情形與被害人所受之痛苦及
    雙方之身分、地位、經濟狀況等情狀決定之（最高法院51年
    台上字第223號判例要旨、85年度台上字第460 號判決意旨
    參照)。原告因本件車禍受有上開傷害，其身體及精神遭受
    相當之痛苦應可認定，審酌原告為高工畢業、取得汽車修護
    技術士證照、月薪約3萬餘元，及本院職權調閱之稅務電子
    閘門財產所得調件明細表(另放證物袋)兩造財產所得狀況，
    及本件車禍之發生原因，原告所受傷害之程度等一切情狀，
    認為原告請求以4萬元為適當，原告超過此數額之請求則無
    理由。
　4.是原告得請求被告賠償之金額為61,565元(計算式：3,832+1
    7,733+40,000=61,565)，原告其餘金額之請求則無理由。
　㈣末按損害之發生或擴大，被害人與有過失者，法院得減輕賠
    償金額，或免除之，民法第217條第1項定有明文。本件車禍
    被告固有疏未注車前狀況之過失，然原告騎乘機車行經肇事
    地點，亦有疏未注意紅燈而越線臨停及夜間未開亮車頭燈之
    與有過失情節，均經刑事判決認定明確，並有高雄市政府警
    察局交通警察大隊以111年1月26日高市警交安字第11170182
    100號函送之本件車禍相關肇事資料及初步分析研判表可證(
    本院卷第37-87頁)，原告亦表示對刑事判決定及相關證據均
    沒有補充意見(卷第145頁)，是本院依兩造上開過失情節，
    認被告應負擔4/10之過失責任、原告則應負擔6/10之與有過
    失責任較為合理；依兩造過失比例計算結果，原告得請求被
    告賠償之金額為24,626元(計算式：61,565×4/10=24,626)。
    原告其餘金額之請求則無理由而應予駁回。
五、綜上，原告依之侵權行為法律關係，請求被告給付24,626元
    及自附帶民事訴訟起訴狀繕本送達翌日之110年11月22日（
    附民起訴狀繕本於110年11月11日寄存送達，附民卷第61頁
    ）起至清償日止，按週年利率5%計算之利息，為有理由，應
    予准許；原告逾此範圍之請求及利息請求自109年1月7日起
    算，即均無理由而應予駁回。
六、本判決第1項係依民事訴訟法第427條所規定之適用簡易訴訟
    程序所為就被告敗訴部分之判決，爰依同法第389條第1項第
    3款規定依職權宣告假執行。併依同法第392條第2項規定諭
    知被告得供相當擔保金額後免為假執行。原告敗訴部分假執
    行之聲請亦無理由而應予駁回。
七、本件事證已臻明確，兩造間其餘主張舉證併所提證據，經本
    院審酌認與判決之結果不生影響，不再一一論列；另本件原
    告提起刑事附帶民事訴訟，而由本院刑事庭依刑事訴訟法第
    504 條第1 項規定，裁定移送前來，依同條第2 項規定免繳
    納裁判費，其於本院審理期間，亦未滋生其他訴訟必要費用
    ，並無訴訟費用負擔問題；均附此說明。
八、據上論結：本件原告之訴為一部有理由、一部無理由。因此
    判決如主文。
中　　華　　民　　國　　111 　年　　5 　　月　　24　　日
          　　　　高雄簡易庭  法　官    林玉心
以上正本係照原本作成。
如不服本判決，應於送達後20日內，向本院提出上訴狀並表明上
訴理由，如於本判決宣示後送達前提起上訴者，應於判決送達後
20日內補提上訴理由書（須附繕本）。
中　　華　　民　　國　　111 　年　　5 　　月　　24　　日
                              書記官    李月君